GONZALO PADILLA FIGUEROA

Ingeniero Mecatrónico

646-146-39-19 | gonzalopadilla899@gmail.com | www.linkedin.com/in/gonzalo-padilla

PERFIL PROFESIONAL

Ingeniero mecatrónico, apasionado por los procesos y herramientas de mejora continua, la manufactura esbelta y el desarrollo de nuevos productos. Con solida experiencia en diseño mecánico CAD, competente en el área de control y automatización con PLC. Actualmente en fase de formación en planeación y control de operaciones de manufactura y supervisión de producción, como parte del diplomado en Ingeniería Industrial, así como en proceso de certificación en Lean Six Sigma Green Belt.

FORMACIÓN ACADÉMICA

Diplomado en Ingeniería Industrial.

Centro de Enseñanza Técnica y Superior. (CETYS Tijuana) | Presente.

Licenciatura en Ingeniería Mecatrónica.

Centro de Enseñanza Técnica y Superior. (CETYS Ensenada) | Agosto 2020 - Junio 2024.

EXPERIENCIA PROFESIONAL

Proyecto Lean Six Sigma Yellow Belt

Continuous Improvement and Leadership Institute. (CILI) | Agosto 2024 - Septiembre 2024.

Reduje significativamente las mermas de productos perecederos, pasando de 80 a 3 productos en solo mes
y medio optimizando los costos y minimizando los desperdicios de inventario mediante la implementacion
de herramientas Lean Manufacturing logrando reducción significativa en los costos mensuales por mermas
de 4,491 pesos en un inventario total de 255 productos.

Prácticas Profesionales

Centro de Investigación Científica y de Educación Superior de Ensenada. | Septiembre 2023 - Febrero 2024.

 Desarrollé y ejecuté proyectos de diseño mecánico enfocados en la optimización de recursos y la mejora de procesos. Además, operé y manejé equipos y herramientas especializadas, logrando experiencia práctica en soldadura fina y con electrodo, torno, fresadora, CNC, oxicorte, sand blast, corte láser e impresión 3D, teniendo como resultado una optimización significativa de recursos.

Proyecto de Vinculación Académico

OLAC Concretos S. De R.L. De C.V. | Febrero 2024 - Mayo 2024.

 Se diseñaron y produjeron bloques de concreto ambientales que incorporan entre 0.271 y 1.084 kilogramos de plástico reciclado (equivalente a entre 135.5 y 542 taparroscas de plástico por bloque), cumpliendo con los estándares estructurales de la norma NMX-C-404-ONNCCE.

Proyecto Estación Automatizada

Centro de Enseñanza Técnica y Superior. (CETYS Ensenada) | Septiembre 2023 - Diciembre 2023.

 Desarrollé, programé e implementé una lógica de control compleja, integrando secuencias y subrutinas personalizadas para el control y automatización de una estación FESTO utilizando PLC Siemens en TIA Portal V15.1, optimizando la precisión y el rendimiento, logrando un funcionamiento confiable y eficiente.

COMPETENCIAS

- Aptitudes Técnicas: Diseño Mecánico | Lean Manufacturing | Six Sigma | Kaizen | 5S | 5 Whys | Ishikawa | PDCA | 5W2H | Pareto | Programación en PLC | Sistemas Neumáticos | Electrónica.
- Habilidades: Comunicación Asertiva | Capacidad Analítica | Resolución de Problemas | Trabajo en Equipo.
- Herramientas: SolidWorks | AutoCAD | FlexSim | TIA Portal | MATLAB | Microsoft Office.
- Idiomas: Español Nativo | Inglés Intermedio. (B1)

FORMACIÓN ADICIONAL

• Certificaciones: Lean Six Sigma Yellow Belt.